Inventaris van het archief van Cornelis Felix van Maanen [levensjaren 1769-1846], en enige familieleden, (1577) 1795-1846 (1887)
Nationaal Archief, Den Haag
- Cornelis Felix van Maanen (1769 - 1846), A.
  - Als handschriften en autografen verzameld, A.10
    - Missive van Antonie Heinsius aan den commissaris van der Meer te Frankfort (?)., 3 April 1703; 259; 1 stuk
    - Sommier berigt rakende de chartres der stadt Rotterdam, opgemaakt door Isaac van Hoornbeek volgens de resolutie van de vroedschap van 28 april 1704., 397; 1 katern Gedrukt.
    - Vredestractaat tusschen den Keizer, en den Koning van Frankrijk, gesloten te Baden 7 September 1714., 398; 1 katern Gedrukt.
    - Historische verhandeling van het gesag over de militie van den Staat der Vereenigde Nederlanden, door Mr. Simon van Slingelandt, raadpensionaris van Holland, met twee verhandelingen over de militaire jurisdictie., 1e helft 18e eeuw; 437; 1 deel Afschrift. Oningebonden.
    - Consideratiën over den Staat der Nederlandsche Oost-Indische Maatschappij, door de heeren Gustaaf Willem baron van Imhoff, Elias de Haze en Mr. Isaac van Schinne aan Bewindhebberen, ingeleverd den 24sten November 1741., 439; 1 deel Afschrift.
    - "Hollandsche Bedenckingen over een gedeelte van de materie der manier van procederen in crimineele zaken en specialijk van de proceduren die bij ons genaamd zijn extra-ordinaris beleid te werden"., 1744; 260; 1 stuk Afschrift.
    - Brieven van E. Hollebeek en P. Chevallier, hoogleeraren te Groningen, aan ds. Westerbaen., 28 September 1754 en 28 Februari 1759; 261; 2 stukken
    - Aantekeningen over Johan van Oldenbarnevelt, copieën van minuut-brieven van Oldenbarnevelt, correspondentie over een afschrift van zijn verhooren, vervaardigd door den raadpensionaris Gillis en aangeboden door baron van Westreenen aan den Minister van Binnenlandsche Zaken, en aanteekeningen van Willem van der Pot te Rotterdam aan zijn neef A.A. van der Meersch, Remonstrantsch Hoogleraar te Amsterdam over de afstamming van Maria van Utrecht., 1764-1838; 399; 1 omslag
    - Missive van D. Rooleeuw l'Epie te Enhuizen over te Hem gepleegde paapsche stoutigheden, met bijlagen., 13 Mei 1769; 262; 5 stukken
    - Brieven van N. Bondt, advocaat te Amsterdam, aan A. Heekenhoek, advocaat te 's-Gravenhage., 26 Januari 1770 en 1 September 1771; 263; 2 stukken
    - Brief van Petrus Camper, hoogleeraar te Franeker, aan een onbekende., 24 Juni 1774; 264; 1 stuk
    - Gedichten aan Pieter Vreede door Pieter van den Bosch en J. de Kruijff, Maart 1775-10 Augustus 1778, en brief van J. le Francq van Berkheij aan Pieter Vreede, 21 Maart 1799., 1775-1799; 265; 4 stukken
    - Translaat-instructie voor de gezamentlijke Justitie-Collegiën van het Koninkrijk Pruissen., 28 December 1779-3 Februari 1780; 266; 1 stuk Gedrukt.
    - Stukken overgegeven aan den Hoogen Zeekrijgsraad gehouden te 's-Gravenhage in het jaar 1780, tot onderzoek van het gedrag van den schout bij nacht graaf van Bylandt in de rencontre met het esquader onder den Engelschen commandeur Fielding op 30 en 31 December 1779., 438; 1 deel Afschrift.
    - Brief van C. Nozeman aan Prof. A.A. van der Meersch, met bijlage., 18 October 1780; 267; 2 stukken
    - Brief van Lodewijk Ernst, hertog van Brunswijk-Wolfenbuttel, aan een onbekende., 30 September 1781; 268; 1 stuk
    - Ordonnantie, Edict en Gebod op het stuk van de Crimineele Justitie in de Nederlanden. In dato 9 July 1570. Gepubliceerd te Middelburg 2 October 1570.., 18e eeuw; 384; 1 omslag Gedrukt en kopie in handschrift.
    - Reglement en Ordonnantie op de Crimineele Justitie, en den stijl van procedeeren in crimineele zaaken voor den gerechte van 's-Hertogenbosch., 19 april 1791; 385; 1 stuk Gedrukt.
    - Brief van M. van Marum, secretaris der Hollandsche Maatschappij van Wetenschappen, aan G.A. Taets van Amerongen van Schalkwijk., 8 Februari 1795; 269; 1 stuk
    - Minuut-brief van Johan Meerman aan Bavius Voorda, hoogleeraar te Leiden, met antwoord van dezen., 8 Februari 1795-10 Februari 1795; 270; 2 stukken
    - Brieven van admiraal Jan Willem de Winter aan een lid van het Comité de Marine (Juni 1796), aan den commandeerenden officier ter reede van Texel (3 Februari 1807), aan generaal Molitor., (9 September 1811); 271; 3 stukken
    - Brieven van Rutger Jan Schimmelpenninck aan Joseph Bonaparte (3 Januari 1802), aan Talleyrand (28 Febrauri 1802, copie) en aan Apostool., (13 April 1804); 272; 4 stukken
    - Brief van J.H. van Swinden te Amsterdam aan W.R. Schultens te Warmond., 16 September 1803; 273; 1 stuk
    - Brieven van Koning Lodewijk Napoleon, van Travers graaf van Jever, van Dumonceau en van den hertog van Cadore aan W.O. Bloys van Treslong, aide de camp van Lodewijk Napoleon, later vice-admiraal in Franschen dienst., 4 Augustus 1806-10 Maart 1812; 274; 11 stukken
    - Brieven van Herman Willem Daendels aan den controleur-generaal der financien in Oost-Friesland van Riemsdijk (7 November 1806), en aan den advocaat Malecotius (11 Mei 1814)., [1806, 1814]; 275; 2 stukken
    - Brieven van C.A. Ver Huell, J.E. Lewe, J.W. Janssens, Cambier, J.H. van Kinsbergen, M. van der Goes en Dumonceau aan Dirk van Hogendorp., 12 December 1806-1 Juli 1807; 276; 12 stukken
    - Missive van M. van der Goes, minister van Buitenlandsche Zaken onder Koning Lodewijk, aan Bignon, lid van de administratie der veroverde landen te Berlijn., 3 April 1807; 277; 1 stuk
    - Brief van Willem Frederik, prins van Oranje, aan het kantoor P. en C. van Notten en C0. te Amsterdam., 19 Januari 1808; 278; 1 stuk
    - Brieven van R.H. Arntzenius en R.W. Tadama aan Adrianus de Bas, procureur te 's-Gravenhage., 30 Juli 1808-27 October 1808; 279; 2 stukken
    - Brieven van Koning Lodewijk Napoleon aan Bernadotte (22 September 1808) en aan W.F. Röell (23 Mei 1810)., [1808, 1810]; 280; 2 stukken
    - Brief van F. van Leyden van Westbarendrecht aan ds. Reich te Leiden., 18 Maart 1811; 281; 1 stuk
    - Brief van O. van Bylandt Marienweerd aan Schonck, raadheer in het Keizerlijk Gerechtshof in Den Haag., 14 October 1811; 282; 1 stuk
    - Brief van D.J. van Lennep aan J.H. van Kinsbergen., 26 November 1812; 283; 1 stuk
    - Brieven van J.H. van Kinsbergen, P. de Wacker van Zon en D. Hooft aan H.J. baron van Loë op den Ulenpas bij Doesburg, lid der ridderschap van Gelderland., 14 Maart 1813-2 April 1819; 284; 5 stukken
    - Brief van generaal C.F. de Jonge aan B.H. Bentinck van Buckhorst, commissaris-generaal van oorlog, over de expeditie tegen Woerden op 24 November 1813, met bijlage., 22 Maart 1814; 285; 3 stukken
    - Dienstbericht aan C.A. ver Huell, vice-admiraal in Franschen dienst., 7 April 1814; 286; 1 stuk
    - Brieven van J.H. van Kinsbergen aan L. Serrurier., 1 November 1814 en 7 December 1817; 287; 2 stukken
    - Gedicht van H. Bosscha "in effigiem J.H. van Kinsbergen", met vertaling van M.C. van Hall., 1815; 288; 1 stuk
    - Brieven van baron d'Albaing van Giessenburg aan een onbekende dame te 's-Gravenhage., 1 Juli 1816-22 October 1816; 289; 1 stuk Afschrift.
    - Missive van A.W.C. van Nagell aan generaal Alava, gezant van Spanje te 's-Gravenhage., 2 April 1819; 290; 1 stuk
    - Brief van den burggraaf du Bus de Ghisignies aan den minister van Binnenlandsche Zaken, De Coninck., 25 Juni 1820; 291; 2 stukken
    - Brief van prins Frederik der Nederlanden aan zijn secretaris C.J. van Assen, met enveloppe., 25 Juni 1820; 292; 2 stukken
    - Stukken betreffende Gustaaf IV Adolf van Zweden, zich later genoemd hebbende graaf van Holstein-Gottorp., 2 December 1825-3 Januari 1826; 293; 4 stukken
    - Brief van F.A.A.C. van Lynden van Sandenburg aan F.G. van Lynden van Hemmen., 28 December 1825; 294; 1 stuk
    - Brief van H.J. baron van Loë aan M.C. van Hall., 16 Januari 1826; 295; 1 stuk Gedrukt.
    - Prospectus van het werk Monumens de Rodes, dédié à S.M. le Roi des Pays-Bas par le colonel Rottiers, Bruxelles., 1828; 296; 1 stuk Gedrukt.
    - Marron, Essai sur l'histoire de la litérature neerlandaise par J. de 's-Gravenweert. Extrait de la Revue Encyclopédique., September 1830; 297; 1 stuk Gedrukt.
    - Cachet en handteekening van Henri V duc de Bordeaux, met bijbehoorende stukken., Januari 1833; 298; 3 stukken
    - Stukken betreffende Don Carlos en de aangelegenheden van Spanje., 1834-1835; 299; 4 stukken
    - Aantekeningen, nota's en missiven over het geslacht De Groot, de familiepapieren en de "kist"., 1839-1843; 404; 1 omslag
    - Journal de la Haye van 29 Augustus-2 September 1842 met feuilleton van Jules Janin: "le Roi"., 300; 4 stukken
    - Prospectus van het werk Recueil de mille Autographes, Anvers., 1843; 301; 1 stuk Gedrukt.
- Maria Theodora van der Meersch (1771 - 1855), B.
  Maria Theodora van der Meersch, geboren 5 september 1771 te 's-Gravenhage en overleden 8 april 1855 te 's-Gravenhage, was de echtgenote van C.F. van Maanen.
  - Herinnering aan het 25-jarig bestaan van het departement Voorburg der Maatschappij tot Nut van 't Algemeen, aangeboden door H.J. Caan., 10 October 1849; 303; 1 stuk
- Johannes van Maanen (1738 - 1795), C.
  Johannes van Maanen, overleden 24 februari 1795, was advocaat, later raadsheer in het Hof van Holland, en vader van C. F. van Maanen. Hij was gehuwd met Maria van Overzee.
  - Deductie, den Hoogen Raad overgegeven uit de naam van Johannes van Maanen, advocaat te 's-Gravenhage, als last en procuratie hebbende van Maria van Maanen, Gerard van Maanen, Med., wonende te 's Hage., 1766; 389; 1 omslag Gedrukt en handschrift.
  - Brieven van Gerard Hoyer, advocaat-fiscaal van de gemeenelandsmiddelen van Holland., 16 Maart 1781, 6 November 1783, 8 Februari 1790; 6; 3 stukken
  - Requesten voor de gezamenlijke koornmolenaars, bemalende de vijf koornmolens van Den Haag, aan het Hof van Holland., 1791; 7; 2 stukken
  - Brief van J. van Maanen aan "Mejuffrouw en Nicht..."., 21 Maart 1793; 8; 1 stuk
  - Aanstelling van J. van Maanen tot raadsheer in het Hof van Holland., 7 Februari 1795; 9; 1 stuk
- Guilliam van der Meersch (1732 - 1809), D.
  Guilliam van der Meersch, geboren 18 maart 1732 te Amersfoort en overleden 18 april 1809 te 's-Gravenhage, was advocaat, later advocaat-fiscaal en procureur-generaal bij het Hof van Holland (1795-1802) en bij het Departementaal Gerechtshof van Holland (1803-1808), en schoonvader van C.F. van Maanen.
  - Brieven van P. J. van Berckel, Lyonet, A. Perrenot, P. Hartog, N. Smallenburg, A.C. de Malnoë, J. Spoors., 7 juli 1773-1798; 10; 9 stukken
  - "Generale Reflexiën over de Compositiën, door Mr. G. v.d. M."., 2e helft 18e eeuw; 11; 1 stuk Afschrift.>
- Johan Frans van der Meersch (1776 -1827), E.
  Johan Frans van der Meersch, geboren 27 oktober 1776 te 's-Gravenhage, overleden 5 juli 1827 te 's-Gravenhage, was zwager van C.F. van Maanen.
  Hij studeerde rechten te Leiden. Hij was aanvankelijk advocaat te 's-Gravenhage, werd na 1799 advocaat voor de fiscaals over de middelen te water en over de middelen te lande. In 1814 werd hij landsadvocaat aangesteld. In 1823 werd hij raadsheer in het Hooggerechtshof te 's-Gravenhage.
  - Brieven van R.H. Arntzenius, J.H. van der Palm, R.W. Tadama, P.A. Brugmans, A.R. Falck, J.D. Meijer e.a.., 30 September 1803-1 Maart 1815; 302; 24 stukken
- Guillaume Adrien Gérard van Maanen (1801 - 1871), F.
  Guillaume Adrien Gérard van Maanen, geboren te 's-Gravenhage 5 maart 1801, overleden te 's-Gravenhage 25 november 1871, was zoon van C.F. van Maanen. Hij was in 1827 gehuwd met Wilhelmina Johanna Bakker (1805-1885).
  Hij studeerde rechten te Utrecht. Hij was aanvankelijk enkele jaren advocaat te 's-Gravenhage en werd in 1826 rijksadvocaat en substituut-officier bij de rechtbank van eerste aanleg te Groningen. Op 27 juli 1833 werd hij benoemd tot advocaat-generaal bij het Hooggerechtshof te 's Gravenhage, en sinds mei 1838 bij de Hoge Raad der Nederlanden. Kort na zijn plaatsing te 's-Gravenhage werd hij benoemd tot secretaris van de commissie van redactie eener nieuwe wetgeving en in 1841 bovendien tot secretaris van de commissie tot herziening van het strafrecht en de rechtspleging der land- en zeemacht. In 1846 verkreeg hij ontslag als secretaris. Van 1845 tot 1871 was hij procureur-generaal bij de Hoge Raad.
  - secretaris der commissie tot de redactie der nationale wetgeving, 1836-1842, F.1
    - Stukken behoorend tot het archief der Commissie van redactie voor de nationale wetgeving., 1832-1842; 382-383; 2 pakken
      Op de eerste portefeuille stond met de hand van G. A.G. van Maanen geschreven: "Archief der commissie van redactie van de Nederlandsche wetgeving" en daaronder met potlood: "Strafregt". Op de tweede portefeuille behalve de handteekening: "Discussiën der commissie van redactie en stukken, welke later wellicht nog van belang kunnen zijn".
      - correspondentie, 1832, 1836-1842., 382
      - memories en ontwerpen, 1836-1840., 383
    - Revisie van het Wetboek van Koophandel. Volledige verzameling officieele stukken, nl. voorgedragen wetten, nieuwe redactie, aanmerkingen der afdeelingen, antwoorden op de aanmerkingen, verslagen der centrale afdeeling en adviezen. Met bladwijzer., 1834-1837; 368; 1 band
      Gefolieerd 1-385.
    - Wet bepalende de verandering van art. 12 der Wet op de Regterlijke organisatie en het beleid der Justitie. Volledige verzameling officieele stukken, nl. voorgedragen wetten, nieuwe redactie, aanmerkingen der afdeelingen, antwoorden op de aanmerkingen, verslagen der centrale afdeeling en adviezen., 1842-1843; 369; 1 omslag
    - Officieele stukken betreffende de Wet houdende nadere bepalingen omtrent de Regterlijke organisatie., 1843; 370; 1 omslag
    - Revisie van het wetboek van burgerlijke regtsvordering. Volledige verzameling officieele stukken, nl. voorgedragen wetten, nieuwe redactie, aanmerkingen der afdeelingen, antwoorden op de aanmerkingen, verslagen der centrale afdeeling en adviezen, met bladwijzer., 1 Februari 1837-5 Mei 1837; 307; 1 band
      gefolieerd 1-409.
    - Wet tot intrekking en vervanging van den zesden titel van het Tweede boek van het Wetboek van Burgerlijke Regtsvordering. Volledige verzameling officieele stukken, nl. voorgedragen wetten, nieuwe redactie, aanmerkingen der afdeelingen, antwoorden op de aanmerkingen., 1843; 371; 1 omslag
    - Wet houdende bepalingen wegens den Overgang van de vroegere tot de nieuwe wetgeving en Wet houdende afschaffing der nog in werking zijnde wetboeken etc. en revisie der Transitoire wet. Volledige verzameling officieele stukken, nl. voorgedragen wetten, nieuwe redactie, aanmerkingen der afdeelingen, antwoorden op de aanmerkingen, verslagen der centrale afdeeling en adviezen. Met bladwijzer en ingeplakt verslag van eene rede van Donker Curtius., 1828-1837; 373; 1 band
      Gefolieerd 1-104.
      Zie ook no. 364.
    - Wet tot aanvulling der bepalingen omtrent de enkele en misdadige bankbreuk. Volledige verzameling officieele stukken, nl. voorgedragen wetten, nieuwe redactie, aanmerkingen der afdeelingen, antwoorden op de aanmerkingen, verslagen der centrale afdeeling en adviezen. Met bladwijzer., 1836-1837; ---
      Gefolieerd 1-19.
      Samengebonden in één band met no. 373.
    - Wet houdende wijziging der bepalingen wegens den overgang van de vroegere tot de nieuwe wetgeving en Wet tot tijdelijke aanvulling der bepalingen omtrent de enkele en misdadige bankbreuk., 1836-1837; 374; 1 omslag
      Deze stukken komen ook in no. 373 voor.
    - Revisie der wetboeken van strafvordering en op de zamenstelling der regterlijke magt. Volledige verzameling officieele stukken, nl. voorgedragen wetten, nieuwe redactie, aanmerkingen der afdeelingen, antwoorden op de aanmerkingen, verslagen der centrale afdeeling en adviezen, met bladwijzer., 1834-1836; 310; 1 band
      gefolieerd 1-259.
    - Proeve eener ontwikkeling van het beginsel van het Strafregt uit het denkbeeld van wet. Handschrift van het lid der commissie van redactie Van Asch van Wijck., 1837; 375; 1 omslag
    - Wetboek van strafrecht. Indiening, toelichting, onderzoek en wijziging der ontwerpen. Volledige verzameling gedrukte stukken., 23 October 1839-14 December 1844; 312; 52 stukken
    - Wetboek van strafregt. Indiening, toelichting, onderzoek en wijziging van het ontwerp. Volledige verzameling officieele stukken, nl. voorgedragen wetten, nieuwe redactie, aanmerkingen der afdeelingen, antwoorden op de aanmerkingen, verslagen der centrale afdeeling en adviezen., 8 Februari 1847-21 October 1847; 313; 164 stukken
    - Revisie van het Burgerlijk Wetboek. Volledige verzameling officieele stukken, nl. voorgedragen wetten, nieuwe redactie, aanmerkingen der afdeelingen, antwoorden op de aanmerkingen, verslagen der centrale afdeeling en adviezen. Met bladwijzer., 1832 Juni 5-1833 Juni 12; 376; 1 band
      Gefolieerd 1-362.
    - Officieele stukken betreffende wetten tot vernieuwing van artt. 1, 2 en 3 der wet van 3 November 1830 tot opheffing van den exeptioneelen regtstoestand van het hertogdom Limburg en op het stuk der conflicten., 1837-1842; 377; 1 omslag
    - Wet op het Tarief van justitiekosten en salarissen in burgerlijke zaken. Ontwerpen en memorie van toelichting., 1838-1843; 378; 1 omslag
    - Ontwerp, memorie van toelichting en afdeelingsverslagen van de Wet betrekkelijk de regtsmagt van de hoogheemraadschappen, dijk- en polderbesturen., 1841; 379; 1 omslag
    - Wet betrekkelijk het notarisambt. Volledige verzameling officieele stukken, nl. voorgedragen wetten, nieuwe redactie, aanmerkingen der afdeelingen, antwoorden op de aanmerkingen, verslagen der centrale afdeeling en adviezen., 1842; 380; 1 omslag
    - Wet op de boedelscheidingen, rakende de minderjarigen. Volledige verzameling officieele stukken, nl. voorgedragen wetten, nieuwe redactie, aanmerkingen der afdeelingen, antwoorden op de aanmerkingen, verslagen der centrale afdeeling en adviezen., 1843; 381; 1 omslag
  - secretaris der commissie van redactie voor de militaire wetgeving, 1841-1846, F.2
    - Stukken bijeengebracht door G.A.G. van Maanen als secretaris van de commissie van redactie voor de militaire wetgeving., 1841-1845; 314; 143 stukken
  - particulier, F.3
    - Voorlezing van G.A.G. van Maanen "over het al of niet bestaan hebben van heimelijkse Westphaalsche gerichten in het Sticht van Utrecht"., 31 Mei 1831; 315; 1 stuk
    - Brieven aan G.A.G. van Maanen., 23 October 1818-6 November 1867; 316; 163 brieven in 1 band
      Met inhoudsopgaaf.
    - Brieven geschreven door de hoogleeraren J de Bosch Kemper en B. D. H. Tellegen, en door Jhr. Elout van Soeterwoude, aan G. A. G. en C. F. Th. van Maanen naar aanleiding van het gebruik van de stukken betreffende het ontstaan van de Grondwet van 1814, afkomstig van hun vader., 31 Juli 1866-21 April 1877; 65; 6 stukken
      Het betreft de inv.nrs. 60 en 61.
    - Brieven geschreven door de hoogleeraren J. de Bosch Kemper en B. .D. H. Tellegen, en door Jhr. Mr. Röell, aan G. A. G. en C. F. Th. van Maanen naar aanleiding van het gebruik van de stukken betreffende het ontstaan van de Grondwet van 1815, afkomstig van hun vader., 10 Augustus 1866-1 Augustus 1887; 76; 6 stukken
      Het betreft de inv.nrs. 70-73.
- Frans van Limborch (1679 - 1765), G.
  Frans van Limborch, geboren 11 juni 1679 te 's-Gravenhage, overleden op 20 september 1765 te 's-Gravenhage, was advocaat-fiscaal der domeinen van Holland. Hij liet een belangrijke verzameling van handschriften na.
  Zie ook het archief 3.20.28 Van Limborch/Van der Craght.
  - Aantekeningen van F. van Limborch over de rechten met betrekking tot handel en zeevaart tusschen Nederland en Spanje., 1715; 395; 1 omslag
    Auctienummer 549.
  - Brieven van C. A. Duker te Utrecht, 19 juli 1717, en van B. Huydecoper te Amsterdam., 20 November 1734; 1; 2 stukken
  - Stukken betreffende de samenstelling van het Groot Charterboek van Holland door Frans van Mieris., 1743-1759; 2; 70 stukken
    Bevat:
    Brieven van Frans van Mieris te Leiden over het Groot Charterboek van Holland. 30 December 1743-6 Mei 1759
    Aanteekeningen van den raadsheer Pauw op het Groot-Charterboek van Van Mieris.
    Aanteekeningen omtrent de graven van Holland, 869-1203.
    Lijst van oorkonden der graven van Holland, naar de jaren en dagen gerangschikt (869-1327, in de hand van Van Mieris).
    Lijst van oorkonden der graven van Holland, "van welke zoo het schijnt, eenige ontbreken aan F. van Mieris."
    Aanteekening omtrent de nonnen van Oudewater, die sedert in het klooster Marienpoel onder Oegstgeest gewoond hebben" (in de hand van Van Mieris).
  - Naspeuringen omtrent het door de stadhouders van Holland uitgeoefende recht van gratie, door Mr. Frans van Limborch, met bijbehoorenden brief van Pieter Steyn., 25 Maart 1752; 3; 4 stukken
  - Concept-request van de Directeuren der Hollandsche Maatschappij van Wetenschappen aan de Staten van Holland, met bijbehoorenden brief van Pieter Steyn., (1752); 4; 5 stukken
- Martinus van der Craght (1730 - 1807), H.
  Martinus van der Craght, geboren 10 oktober 1730, overleden 15 januari 1807, was sinds 1765 advocaat-fiscaal der domeinen van Holland. Hij was een kleinzoon van Frans van Limborch.
  - Brieven van P.H. van de Wall te Dordrecht, 5 November 1771 en 13 October 1775, van P. Burman te Amsterdam, 27 Maart 1773, en van Frans van Limborch van der Craght, 24 Februari 1775, met minuut-antwoord op den tweeden brief van P. H. van de Wall., [1771-1775]; 5; 5 stukken